

CONTACTO



43235687



🚩 bryanernestoemple@gmail.com



https://www.linkedin.com/in/bryan-gamez-72b487201/



https://bryan-personalwebsite.netlify.app/



HABILIDADES

- Tecnologías web:
 - HTML
 - CSS
 - JavaScript
 - Angular
 - Node.js
 - TypeScript
- Bases de Datos
 - o SQL
- Servicios en la nube
- Análisis de datos
 - Power BI
- Ofimática
 - Paquete Office

HABILIDADES BLANDAS

- Adaptabilidad
- Capacidad de trabajo en equipo
- Mente abierta
- Resolución de problemas
- Capacidad de adaptación
- Flexibilidad



IDIOMAS INGLÉS PRINCIPIANTE A2

BRYAN GÁMEZ ESTUDIANTE DE INGENIERIA

PERFIL PERSONAL

Estudiante de 7º semestre de la carrera de ingeniería en sistemas de información información y ciencias de la computación con deseo de superación y crecimiento, con amplios conocimientos en distintas áreas laborales, además de contar con experiencia en manejo de clientes, trabajo bajo presión y trabajo en equipo.



FORMACIÓN ACADÉMICA

INGENIERÍA EN SISTEMAS DE INFORMACIÓN Y CIENCIAS DE LA COMPUTACIÓN

Universidad Mariano Gálvez de Guatemala (2019 - actualmente), Cursando el 4to año de carrera (7mo semestre).

CURSO DE INGLES

Michigan Academy. (Marzo 2019 - Septiembre 2019)



EXPERIENCIA LABORAL

CAFÉ INTERNET (2016 - 2018)

DEPENDIENTE DE MOSTRADOR Atención al cliente, soporte técnico, mantenimiento de equipos, instalación de software y hardware.

ALGRANSA, S.A (2019 - 2021)

DIGITADOR, AUXILIAR DE INFORMATICA Digitación de información de clientes, manejo de paquete Office, resolución de tickets.